臺灣臺北地方法院刑事判決　　　　　　　94年度易字第1313號
公　訴　人　臺灣臺北地方法院檢察署檢察官
被　　　告　甲○○
　　　　　　　　　　　樓
上列被告因違反毒品危害防制條例案件，經檢察官提起公訴（九
十四年度毒偵字第一九○四號），被告於準備程序中就被訴事實
為有罪之陳述，經本院合議庭裁定改用簡式審判程序，判決如下
：
    主  文
甲○○連續施用第二級毒品，累犯，處有期徒刑陸月，如易科罰
金，以佰元折算壹日。扣案之安非他命壹小包（毛重零點伍公
克，淨重零點參公克）沒收銷燬之。
    事  實
一、甲○○於民國八十七年間因施用第二級毒品安非他命案件，
    經臺灣士林地方法院於八十七年十月二十四日以八十七年度
    毒聲字第八四九號裁定送觀察、勒戒後，認無繼續施用毒品
    傾向，由臺灣士林地方法院檢察署檢察官於八十七年十一月
    十三日以八十七年度偵字第一○○四四號為不起訴處分，又
    因施用第二級毒品安非他命案件，經臺灣士林地方法院於八
    十八年二月二十六日以八十八年度毒聲字第四二四號裁定送
    觀察、勒戒後，認有繼續施用毒品傾向，經同院於八十八年
    四月十九日以八十八年度毒聲字第七三六號裁定令入戒治處
    所施以強制戒治，嗣經同院以八十八年度毒聲字第一六六三
    號裁定停止戒治，所餘期間付保護管束，又經同院於八十九
    年一月三十一日裁定撤銷停止戒治，於九十年一月四日強制
    戒治執行完畢。甲○○復於九十二年間因違反毒品危害防制
    條例案件，經本院於九十三年五月二十六日以九十三年度簡
    上字第六一號判處有期徒刑六月確定，後於九十四年三月六
    日因縮刑期滿執行完畢。詎甲○○仍未戒除毒癮，另基於施
    用第二級毒品安非他命之概括犯意，自九十四年五月初起至
    同年六月二十九日止，在臺北市○○○路○段美術館公園等
    地，連續多次以將第二級毒品安非他命置於錫箔紙以火燒烤
    產生煙霧之方式施用第二級毒品安非他命。嗣於同年七月一
    日二十時二十分許，在臺北市○○街五十號前為警當場查獲
    ，並扣得安非他命一小包（毛重○‧五公克，淨重○‧三公
    克）。
二、案經臺北市政府警察局中山分局報請臺灣臺北地方法院檢察
    署檢察官偵查起訴。
    理  由
一、前揭犯罪事實，業據被告於警詢、偵查、本院準備程序及審
    理中坦承不諱（見偵卷第八、三三、四五頁及本院卷第二八
    、二九頁），且被告於九十四年七月一日二十三時許所採集
    尿液，經以ＥＩＡ酵素免疫分析法、ＧＣ／ＭＳ氣相層析質
    譜儀法檢驗結果，亦呈安非他命陽性反應，有臺灣檢驗科技
    股份有限公司九十四年七月二十日濫用藥物尿液檢驗報告附
    卷足憑（偵卷第六一頁），並有扣押目錄（見偵卷第十四頁
    ）、照片及臺北市政府警察局中山分局查獲涉嫌毒品危害防
    制條例毒品初步鍵驗報告單（見偵卷第十六頁）附卷可參，
    復有安非他命一小包（毛重○‧五公克，淨重○‧三公克）
    扣案足證，堪認被告之自白與事實相符，應屬可採。又被告
    於八十八年間因施用第二級毒品安非他命案件，經臺灣士林
    地方法院於八十七年十月二十四日以八十七年度毒聲字第八
    四九號裁定送觀察、勒戒後，認無繼續施用毒品傾向，由臺
    灣士林地方法院檢察署檢察官於八十七年十一月十三日以八
    十七年度偵字第一○○四四號為不起訴處分，又因施用第二
    級毒品安非他命案件，經臺灣士林地方法院於八十八年二月
    二十六日以八十八年度毒聲字第四二四號裁定送觀察、勒戒
    後，認有繼續施用毒品傾向，經同院於八十八年四月十九日
    以八十八年度毒聲字第七三六號裁定令入戒治處所施以強制
    戒治，嗣經同院以八十八年度毒聲字第一六六三號裁定停止
    戒治，所餘期間付保護管束，又經同院於八十九年一月三十
    一日裁定撤銷停止戒治，於九十年一月四日強制戒治執行完
    畢，有臺灣高等法院被告前案紀錄表在卷可查（見本院卷第
    五至十四頁），是被告於強制戒治執行完畢釋放後五年內再
    犯本件施用毒品罪，已堪認定，本件事證明確，應依法論科
    。
二、核被告所為，係犯毒品危害防制條例第十條第二項施用第二
    級毒品罪。其持有扣案第二級毒品安非他命之低度行為，為
    施用之高度行為吸收，不另論罪。又被告多次施用第二級毒
    品安非他命之犯行，時間緊接、方法相近、觸犯構成犯罪要
    件相同之罪名，顯係基於概括犯意為之，應依連續犯之規定
    論以一罪，並加重其刑。又甲○○於九十二年間因違反毒品
    案件，經本院於九十三年五月二十六日以九十三年度簡上字
    第六一號判決有期徒刑六月確定，後於九十四年三月六日因
    縮刑期滿執行完畢，有臺灣高等法院被告前案紀錄表一份在
    卷可稽，其曾受有期徒刑之執行完畢，於五年以內再犯本件
    有期徒刑以上之罪，為累犯，應依刑法第四十七條之規定，
    加重其刑，並依法遞加之。爰審酌被告前已有如事實欄所述
    之施用毒品前科，此有臺灣高等法院被告前案紀錄表在卷可
    按，應知施用毒品對個人身心健康戕害甚鉅，猶不知悛悔，
    仍一再施用毒品，然於犯後尚能坦承犯行，及其品行、犯罪
    之動機、目的、所受之刺激、手段、智識程度、所生危害等
    一切情狀，量處如主文所示之刑，並諭知易科罰金之折算標
    準，以示懲儆。扣案之安非他命一小包（毛重○‧五公克，
    淨重○‧三公克）係第二級毒品，應依毒品危害防制條例第
    十八條第一項前段之規定，沒收銷燬之。
據上論斷，應依刑事訴訟法第二百七十三條之一第一項、第二百
九十九條第一項前段，毒品危害防制條例第十條第二項、第十八
條第一項前段，刑法第十一條前段、第五十六條、第四十七條、
第四十一條第一項前段，罰金罰鍰提高標準條例第二條，判決如
主文。
本案經檢察官王鑫健到庭執行職務。
中　　華　　民　　國　　94　　年　　10　　月　14  　　日
　　　　　　　　　刑事第十四庭  法　官　 李家慧
以上正本證明與原本無異。
如不服本判決，應於判決送達後10日內，向本院提出上訴狀。
　　　　　　　　　　　　　　　　書記官　林婉瑩
中　　華　　民　　國　　94　　年　　10　　月　　　17  日
附錄本件論罪科刑法條：
毒品危害防制條例第10條2項。
施用第一級毒品者，處 6 月以上 5 年以下有期徒刑。
施用第二級毒品者，處3年以下有期徒刑。
